【裁判字號】    95,交簡上,41
【裁判日期】    951026
【裁判案由】    公共危險
【裁判全文】
臺灣基隆地方法院刑事判決            95年度交簡上字第41號
上  訴  人
即  被  告  乙○○
上列被告因公共危險案件，不服本院基隆簡易庭95年度基交簡字
第321 號，中華民國95年9月6日第一審簡易判決（聲請簡易判決
處刑書案號：95年度偵字第3411號）提起上訴，本院管轄之第二
審合議庭判決如下：
    主  文
上訴駁回。
乙○○緩刑貳年。
    事實及理由
一、本案經本院審理結果，認第一審簡易判決以被告乙○○係犯
    刑法第185條之3服用酒類不能安全駕駛動力交通工具而駕駛
    罪，處有期徒刑月，如易科罰金，以銀圓佰元即新臺幣
    玖佰元折算壹日，其認事用法均無違誤，量刑亦屬適當，應
    予維持，並引用第一審簡易判決書記載之事實、證據及理由
    ，但更正應適用之法條中「罰金罰鍰提高標準條例第 2 條」
    為「修正前罰金罰鍰提高標準條例第2條」。
二、訊據上訴人即被告自白確有於原簡易判決中所載之時、地，
    服用酒類，不能安全駕駛動力交通工具而駕駛之犯行，核與
    證人王秀清於警詢中所為之證言相符，並有衛生署基隆醫院
    檢驗科一般生化學檢查檢驗結果報表1 紙附卷可稽，足認被
    告之自白與事實相符，可以採信，本件事證明確，自應依法
    論科。
三、核被告所為，係犯刑法第185條之3服用酒類不能安全駕駛動
    力交通工具而駕駛罪。原審審酌被告犯罪情節等一切情狀，
    判處被告有期徒刑3 月，並諭知易科罰金之折算標準，其認
    事用法並無違誤，量刑亦屬恰當，應予維持，被告上訴指摘
    原審簡易判決不當，為無理由，應予駁回。
四、查被告行為後，其行為時之刑法（以下簡稱「修正前刑法」
    ），業於94年1月7日修正通過，於同年2月2日公布，於95年
    7月1日起施行（以下簡稱「修正後刑法」），依修正後刑法
    第2條第1項規定「行為後法律有變更者，適用行為時之法律
    。但行為後之法律有利於行為人者，適用最有利於行為人之
    法律」。此條規定係規範行為後法律變更所生新舊法律比較
    適用之準據法，本身尚無新舊法比較之問題，於修正後刑法
    施行後，應一律適用修正後刑法第2條第1項之規定，為「從
    舊從輕」之比較，先予敘明。經查，刑法關於緩刑之規定，
    業於95年7月1日修正生效，本案被告前未曾受有期徒刑以上
    刑之宣告之事實，有臺灣高等法院被告前案紀錄表在卷可稽
    ，是無論依修正前後刑法第74條之規定，均得對被告宣告緩
    刑，本無新舊法何者較有利或不利於行為人之比較問題，然
    因修正後刑法第74條第2項得命行為人履行負擔、同條第4項
    復規定緩刑之效力不及於從刑及保安處分，而修正前刑法第
    74條規定受緩刑宣告人不需履行負擔且緩刑效力及於主刑與
    從刑，故整體比較之下，依修正後刑法第74條所為緩刑宣告
    較不利於行為人，故依修正後刑法第2條第1項前段，應適用
    行為時法律即修正前刑法第74條之規定（臺灣高等法院暨所
    屬法院因應新修正刑法施行座談會彙編第19號提案結論參照
    ）。本院審酌：被告無犯罪前科，素行尚稱良好，犯罪後
    始終坦承己過，有悛悔實據，改過向善之可能性甚高。被
    告此次犯罪係因酒後貪圖便利，一時思慮未週，駕駛動力交
    通工具所致，為偶發犯，難認有犯罪習性。被告因本案出
    車禍，受有「顏面骨、左側顴骨、顴骨弓骨折」等傷害，目
    前仍復健治療中（有基隆長庚醫院診斷證明書存卷可參），
    顯已深受教訓，應無再犯之虞。被告甫於 95年3月14日退
    伍（依卷附「國軍常備兵軍職基本資料暨專長授予證明」之
    記載），目前年僅23歲，為初入社會之年輕人，經濟狀況不
    佳，無法負擔高額之易科罰金，如因此而入獄，斷送前程，
    實非教育刑之本意。查，刑事處罰之目的係在使違法者記取
    教訓，不致再犯，並非僅有增加其經濟上之負擔始稱之為處
    罰，而緩刑制度除係防範短期自由刑之流弊外，並係予被告
    自新之機會，避免因一次之過錯，即令其人生蒙有不可抹滅
    之缺失，故若認有予自新之機會，且認刑之宣告以暫不執行
    為宜時，不論其係有期徒刑、拘役，甚或罰金刑，依法均得
    予宣告緩刑，此即授權法官依個案事實及可責性予以衡量，
    蓋每一個案具體狀況均有其個別性，自非得一以概之，亦非
    同類型案件所判刑度均需相同方得稱符合公平，以本案而言
    ，被告雖有前開之違法行為，然其犯後已知所悔悟，且刑罰
    目的並非僅在於報復被告之犯行，尚有教育及預防之功能，
    期使不慎觸法者能知法及不致有再犯之虞。是故，本院綜合
    上情，認被告經此教訓應知警惕，當無再犯之虞，併予宣告
    緩刑2年，以啟自新。
據上論斷，應依刑事訴訟法第 455條之1第3項、第368條、第373
條，修正後刑法第 2條第1項前段，修正前刑法第74條第1款，判
決如主文。
本案經檢察官甲○○到庭執行職務。
中    華    民    國    95    年    10    月    26    日
                  刑事第三庭審判長法    官   王福康
                                  法    官   王慧惠
                                  法    官   齊  潔
不得上訴。
以上正本證明與原本無異。
中    華    民    國    95    年    10    月    30    日
                                  書 記 官   施鴻均
【附錄論罪法條】
刑法第185條之3：
服用毒品、麻醉藥品、酒類或其他相類之物，不能安全駕駛動力
交通工具而駕駛者，處一年以下有期徒刑、拘役或三萬元以下罰
金。


司法院資訊處製作；財團法人民間司法改革基金會備份。
